【裁判字號】    92,訴,614
【裁判日期】    920325
【裁判案由】    強盜
【裁判全文】
臺灣臺中地方法院刑事判決                          九十二年度訴字第六一四號
    公  訴  人  臺灣臺中地方法院檢察署檢察官
    被      告  丙○○
    指定辯護人  本院公設辯護人  甲○○
右列被告因加重準強盜案件，經檢察官提起公訴（九十二年度偵字第一三九八號），
本院判決如左：
    主  文
丙○○攜帶兇器竊盜，因防護贓物及脫免逮捕，而當場施以強暴，累犯，處有期徒刑
柒年肆月，扣案之瑞士刀及螺絲起子各壹支，均沒收。
    事  實
一、丙○○素行極為不佳，前曾犯違反懲治盜匪條例、違反妨害兵役治罪條例、公共
    危險、多次竊盜、妨害自由、恐嚇等罪，其中於民國（下同）九十年間所觸犯竊
    盜罪，經臺灣彰化地方法院判處有期徒刑八月確定，並於九十一年十月二日執行
    完畢，另涉犯強盜案現在臺灣彰化地方法院審理中，詎仍不知悔改。丙○○復意
    圖為自己不法之所有，於九十二年一月六日上午十一時許，前往台中縣太平市○
    ○路六八號乙○○住處，攜帶其所有足為兇器之瑞士刀及螺絲起子各一支，從前
    門招牌爬上該處二樓陽台，因該處門未關，趁無人之際侵入該處，在該處一、二
    、三樓竊取乙○○所有之照相機一台、手錶三只、大門遙控器一個、自用小客車
    鑰匙一支，得手後藏放於其口袋內，適乙○○返家發覺有異，遂前往二樓察看，
    在二樓陽台發現丙○○，乃出手抓住丙○○之衣領同時喊抓賊，而將丙○○拉進
    屋內，詎丙○○竟為防護贓物及脫免逮捕，而以手摀住乙○○之嘴巴，避免乙○
    ○大聲喊叫，驚動他人，並將手指伸到乙○○之嘴吧，復順勢拿起在旁之棉被蓋
    住乙○○之鼻子以下部位，待乙○○以口咬丙○○之手指時，丙○○又以手指勾
    傷乙○○之舌頭，致乙○○受有舌下淺裂傷０點三Ｘ０點三公分之傷勢（傷害部
    分未據告訴），嗣乃要求乙○○放其生路，並同意要將竊得之物品返還乙○○，
    待乙○○首肯後，遂將手及棉被放開，惟僅將手錶三只及汽車鑰匙一支交還乙○
    ○，而為乙○○在另一口袋內搜獲照相機一台及大門遙控器一個，旋即為據報到
    場之警員查獲，並扣得前開其所攜帶之瑞士刀及螺絲起子各一支。
二、案經台中縣警察局霧峰分局報請臺灣臺中地方法院檢察署檢察官偵查起訴。
    理  由
一、訊據被告丙○○除辯稱：伊係因被害人乙○○以口咬住伊之手指，伊覺得痛才去
    勾其舌頭，伊要把手指伸出來，才造成被害人乙○○受傷，伊並非故意要用手去
    拉被害人乙○○之舌頭，棉被係伊與被害人乙○○拉扯時自己從床上掉下來，因
    為伊左手遭被害人乙○○咬住，右手與被害人乙○○拉扯，伊那有辦法再去拉棉
    被蓋住被害人乙○○，且伊另一口袋內經被害人乙○○搜獲照相機一台及大門遙
    控器一個，係伊漏取出來，並非故意藏匿不還云云，對於其餘犯罪事實則均坦承
    不諱，核與被害人乙○○所述大致相符，且被害人乙○○明確指述稱，確係被告
    丙○○勾住其舌頭，被告丙○○與其拉扯，以致於其跌倒，被告丙○○在上面壓
    住其，拉扯期間確實是被告丙○○順勢拿棉被摀住其之嘴巴，並非棉被自己跑過
    來等情；而被告丙○○在警訊中亦直承，係因被害人乙○○拉住其之衣服，且大
    喊抓賊，其便回頭以手摀住被害人乙○○之嘴巴，使被害人乙○○不能叫喊，並
    拿起床上之棉被蓋住被害人乙○○，將被害人乙○○壓在地上等語（見被告丙○
    ○警訊筆錄）。復有贓物認領收據、診斷證明書、現場圖各一份及照片四幀在卷
    可憑，並有螺絲起子及瑞士刀各一支扣案可佐；而屋內殘留血跡二處，亦可由卷
    附照片見到。另被告丙○○於本院九十二年三月十一日審理時，到庭供述稱如下
    ：「問：被害人發現你，而且把你拉進房間，為何你還要跟他拉扯與其發生爭執
    ？被告丙○○：我想逃。」等情以觀，足認被告丙○○確係攜帶兇器竊盜，因防
    護贓物及脫免逮捕，而當場對被害人乙○○施以強暴無疑。至於被告丙○○前開
    所辯，除顯係卸責之詞，要無足採外，且與犯罪事實無礙，是本件事證至臻明確
    ，被告丙○○犯行洵堪認定。
二、按螺絲起子及瑞士刀，係足以殺傷生命身體之器具，客觀上具有危險性，屬兇器
    無誤，故核被告丙○○所為，係犯刑法第三百三十條第一項加重準強盜之罪。被
    告丙○○前於九十年間觸犯竊盜罪，經臺灣彰化地方法院判處有期徒刑八月確定
    ，並於九十一年十月二日執行完畢，此有台灣台中地方法院檢察署刑案資料查註
    紀錄表一份在卷可按，五年以內再犯本件有期徒刑以上之罪，為累犯，應依刑法
    第四十七條規定加重其刑。爰審酌被告丙○○犯罪之動機、目的、手段、品行極
    為不佳，詳如前述，此有台灣台中地方法院檢察署刑案資料查註紀錄表一份在卷
    可按、所生危害及犯罪後坦認罪愆，頗具悔意，犯後態度尚佳，雖犯罪後迄今仍
    未與被害人乙○○達成民事和解，然被告丙○○經被害人乙○○發現時，業將所
    竊得之物還給被害人，被告丙○○攜帶之瑞士刀與螺絲起子案發當時亦未取出對
    被害人加害，尚非十惡不赦之人等一切情狀，量處如主文所示之刑，以資懲儆。
    扣案之瑞士刀及螺絲起子各一支，均為被告丙○○供犯罪所用之物，且屬被告所
    有，爰依法併予宣告沒收之。
據上論斷，應依刑事訴訟法第二百九十九條第一項前段、刑法第三百三十條第一項、
第四十七條、第三十八條第一項第二款，判決如主文。
中      華      民      國  九十二    年      三      月    二十五    日
                                        臺灣臺中地方法院刑事第四庭
                                            法  官      洪  俊  誠
右正本證明與原本無異。
如不服本判決，應於判決送達後十日內向本院提出上訴狀，上訴於臺灣高等法院臺中
分院(須附繕本)。
                                            書記官      胡  美  娟
中      華      民      國    九十二    年      三      月    二十五    日
附錄論罪科刑實體法條文：
刑法第三百二十一條：
犯竊盜罪而有左列情形之一者，處六月以上、五年以下有期徒刑：
一  於夜間侵入住宅或有人居住之建築物、船艦或隱匿其內而犯之者。
二  毀越門扇、牆垣或其他安全設備而犯之者。
三  攜帶兇器而犯之者。
四  結夥三人以上而犯之者。
五  乘火災、水災或其他災害之際而犯之者。
六  在車站或埠頭而犯之者。
前項之未遂犯罰之。
刑法第三百二十八條：
意圖為自己或第三人不法之所有，以強暴、脅迫、藥劑、催眠術或他法，至使不能抗
拒，而取他人之物或使其交付者，為強盜罪，處五年以上有期徒刑。
以前項方法得財產上不法之利益或使第三人得之者，亦同。
犯強盜罪因而致人於死者，處死刑、無期徒刑或十年以上有期徒刑；致重傷者，處無
期徒刑或七年以上有期徒刑。
第一項及第二項之未遂犯罰之。
預備犯強盜罪者，處一年以下有期徒刑、拘役或三千元以下罰金。
刑法第三百二十九條：
竊盜或搶奪，因防護贓物、脫免逮捕或湮滅罪證，而當場施以強暴脅迫者，以強盜論
。
刑法第三百三十條：
犯強盜罪而有第三百二十一條第一項各款情形之一者，處七年以上有期徒刑。
前項之未遂犯罰之。


司法院資訊處製作；財團法人民間司法改革基金會備份。
